臺灣高等法院刑事裁定
109年度聲字第762號
聲  請  人  
即  被  告  李義泉



上列聲請人即被告因詐欺案件（本院109年度上易字第184號），
聲請具保停止羈押，本院裁定如下：
    主  文
聲請駁回。
    理  由
一、聲請意旨略以：聲請人即被告李義泉已於民國109年2月17日
    與告訴人王瀅晴成立和解，前復因心臟病呼吸困難，於109
    年1月5日至同年月7日在署立桃園醫院住院，家中尚有年邁
    父親、年幼子女及懷有身孕之妻子需照顧，無逃亡之可能，
    請准予交保，被告願配合限制住居、出境、出海，並定時至
    轄區派出所報到云云。
二、按被告及得為其輔佐人之人或辯護人，得隨時具保，向法院
    聲請停止羈押，刑事訴訟法第110條第1項定有明文。次按羈
    押之目的在於確保刑事偵查、審判程序之完成，及刑事執行
    之保全，或預防反覆實施特定犯罪。羈押之被告除有刑事訴
    訟法第114條各款所列情形之一，經具保聲請停止羈押，不
    得駁回外，其他犯罪經羈押之被告應否許可停止羈押，事實
    審法院本有斟酌訴訟進行程度及其他情事自由裁量之權（最
    高法院46年台抗字第6號判例、99年度台抗字第96號、第120
    號裁定意旨參照）。
三、經查：
  ㈠被告因詐欺案件，前經本院訊問後，認被告係涉犯修正前刑
    法第339條第1 項之詐欺取財罪，犯罪嫌疑重大，且經原審
    量處有期徒刑1年，於原審復有通緝紀錄，有事實足認有逃
    亡之虞，具刑事訴訟法第101條第1項第1 款之羈押原因及事
    實，認有羈押之必要，於109年1月30日裁定執行羈押在案。
　㈡被告雖主張已與告訴人和解，且家有妻小、父親尚待照顧而
    無逃亡之虞云云。然依被告前案紀錄表所載，被告於原審曾
    有通緝紀錄，已有事實足認有逃亡之虞，況被告自103年間
    案發迄今，始與告訴人成立和解，且尚未賠償分文，實無從
    以此推認被告無逃亡可能，至被告之家庭狀況，本與是否逃
    亡無必然關係，而與本案羈押原因與必要性之審酌無涉。本
    院權衡國家刑事司法權之有效行使、社會秩序及公共利益、
    被告人身自由之私益及防禦權受限制之程度，認對被告維持
    羈押處分尚屬適當、必要，合乎比例原則，為確保日後仍有
    進行訴訟，或執行刑罰之可能情形，仍有繼續羈押被告之必
    要，且無從以具保、責付或限制住居等限制較輕之處分替代
    羈押。
　㈢至被告主張曾於109年1月5日至7日因心臟病外醫治療云云，
    惟本院於109年1月30日訊問被告時，未據被告稱曾罹患疾病
    ，且被告嗣後歷次到庭時之狀況，亦未見有何非保外治療顯
    難痊癒之狀況，此外，本件復查無刑事訴訟法第114 條各款
    所列不得駁回具保聲請之情形。從而，被告徒憑前詞，聲請
    具保停止羈押，為無理由，應予駁回。
據上論斷，應依刑事訴訟法第220條，裁定如主文。
中　　華　　民　　國　　109 　年　　3 　　月　　31　　日
                  刑事第二十二庭審判長法　官  洪于智
                                      法　官  陳銘壎
                                      法　官  汪怡君
以上正本證明與原本無異。
如不服本裁定，應於收受送達後五日內向本院提出抗告狀。
                                      書記官  賴怡孜
中　　華　　民　　國　　109 　年　　3 　　月　　31　　日